【裁判字號】    98,聲,534
【裁判日期】    981113
【裁判案由】    停止執行
【裁判全文】
臺灣嘉義地方法院民事裁定               98年度聲字第534號
聲  請  人  乙○○
            丙○○
相  對  人  嘉義縣民雄鄉農會
法定代理人  甲○○
上列當事人間聲請停止執行事件，本院裁定如下：
  主  文
聲請人供擔保新臺幣佰貳拾萬仟玖佰捌拾伍後，本院民國
九十八年度司執字第一五五四二號強制執行事件對於聲請人所為
之強制執行程序，於本院民國九十八年度補字第四二一號異議之
訴事件裁判確定前，應暫予停止。
  理  由
一本件聲請意旨略以：相對人聲請以本院民國98年度司執字第15
  542號事件執行聲請人之財產，然本件債務係聲請人之父對相
  對人所負債務，聲請人主張依民法繼承編施行法第1條之3第4
  項規定，由聲請人繼續履行繼承債務顯失公平，依上開規定，
  應以所得遺產為限，負清償責任，聲請人對此已提起異議之訴
  ，爰聲請裁定停止上開執行事件之執行程序。
二按有回復原狀之聲請，或提起再審或異議之訴，或對於和解為
  繼續審判之請求，或提起宣告調解無效之訴、撤銷調解之訴，
  或對於許可強制執行之裁定提起抗告時，法院因必要情形或依
  聲請定相當並確實之擔保，得為停止強制執行之裁定，強制執
  行法第18條第2項定有明文。又按法院因債務人之聲請，依法
  定相當並確實之擔保，得為停止強制執行之裁定，債務人本此
  裁定所供擔保，係以擔保債權人因債務人聲請停止強制執行不
  當可能遭受之損害得獲賠償為目的，乃兼顧債權人與債務人之
  權益，並非增加債務人之額外負擔（司法院大法官會議釋字第
  403號解釋意旨參照），是法院定此項擔保，其數額應依標的
  物停止執行後，債權人未能即時受償或利用該標的物所受之損
  害額，或其因另供擔保強制執行所受之損害額定之，非以標的
  物之價值或其債權額為依據（最高法院民國91年度臺抗字第11
  3號裁定參照）。
三經查，相對人以本院90年4月26日債權憑證為執行名義，聲請
  強制執行聲請人之財產，經本院以98年度司執字第15542號強
  制執行事件受理，又聲請人以上開債務係聲請人之父對相對人
  所負債務，聲請人主張依民法繼承編施行法第1條之3第4項規
  定，由聲請人繼續履行繼承債務顯失公平，依上開規定，應以
  所得遺產為限，負清償責任為由，提起異議之訴，現由本院以
  98年度補字第421號事件受理中等情，業據本院調閱上開執行
  事件卷宗及本院98年度補字第421號事件卷宗核閱無訛。故依
  前揭規定，聲請人聲請停止上開執行事件之執行程序，為有理
  由，本院自得裁定相當並確實之擔保而停止系爭執行事件之強
  制執行程序。次查，相對人持上開執行名義聲請執行之債權額
  為8,000,000元及自85年11月24日起至清償日止，按年息9.2﹪
  計算之利息，及自85年12月23日起至清償日止，逾期在6個月
  者，按上開利率10﹪計算，逾期超過6個月者，按上開利率20
  ﹪計算之違約金，及執行費82,080元，是計算至前揭異議之訴
  訴訟繫屬日98年11月11日止，相對人聲請執行之債權額合計約
  為19,403,911元〔8,000,000＋（8,000,000×9.2﹪÷12×155
  ）＋（8,000,000×9.2﹪÷12×18／30）＋（8,000,000×9.2
  ﹪×10﹪÷12×6）＋（8,000,000×9.2﹪×20﹪÷12×148）
  （8,000,000×9.2﹪×20﹪÷12×20／30）＝8,000,000＋9,5
  06,666.6＋36,799.9＋36,799.9＋1,815,466.6＋8,177.7＝19
  ,403,910.7，元以下四捨五入〕，再參酌上開債務人異議之訴
  事件辦案期限為3年4月，相對人如可及時受償，其資金運用情
  形為斟酌，認本件供擔保金額以3,233,985元為適當（計算式
  ：19,403,911×5﹪÷12×40＝3,233,985.1，元以下四捨五入
  ）。
四依強制執行法第18條第2項，裁定如主文。
中    華    民    國    98    年    11    月    13    日
                  民事第三庭  法  官  蘇雅慧
為正本係照原本作成。
如對本裁定抗告須於裁定送達後10日內向本院提出抗告狀，並繳
納裁判費新臺幣1,000元。
中    華    民    國    98    年    11    月    13    日
                              書記官  劉昀匊


司法院資訊處製作；財團法人民間司法改革基金會備份。
